臺灣高等法院刑事裁定　　　　　　　　　96年度抗字第1359號
抗 告 人
即受刑人　甲○
　　　　　　　 （現於臺灣嘉義監獄執行中）
上列抗告人因聲請減刑案件，不服臺灣臺北地方法院中華民國96
年9月28日裁定（96聲減字第2497號），提起抗告，本院裁定如
下：
    主  文
抗告駁回。
    理  由
一、原裁定意旨略以：本件受刑人於民國94年9月28日間，犯刑
    法第135條第1項對於公務員依法執行職務時施強暴罪、同法
    第138條損壞職務上掌管之物品罪。其所犯該2罪，係以故意
    擦撞警車之強暴行為，同時侵害公務用品財產法益及國家公
    務權力作用等2法益，為想像競合犯，應依刑法第55條前段
    規定，從一重之妨害職務上掌管之物品罪處斷，而經原審以
    95年度訴字第201號判處有期徒刑1年10月確定在案，有上開
    判決、本院被告前案紀錄表在卷可稽。本案據以處罰之刑法
    第138條損壞職務上掌管之物品罪固非中華民國96年罪犯減
    刑條例第3條所列舉之罪名，然受刑人所犯裁判上一罪其中
    一部分之刑法第135條第1項對於公務員依法執行職務時施強
    暴罪，為不予減刑之罪，依上開說明，據以處罰之刑法第13
    8條損壞職務上掌管之物品罪，亦應不予減刑，是聲請人聲
    請減刑，於法不合，應予駁回
二、本件抗告意旨略以：受刑人妨礙公務乙案，於收受臺灣臺北
    地院96年度聲減字第2497號減刑裁定5日內提出抗告，請給
    予機會，更定裁定。
三、按犯刑法第135條之罪，經宣告逾有期徒刑1年6月之刑者，
    不予減刑，中華民國96年罪犯減刑條例第3條第1項第15款定
    有明文；次按法院辦理96年罪犯減刑案件應行注意事項第10
    點規定：「裁判上一罪，如其中一部分為本條例第3條所定
    不予減刑之罪，則其據以處罰之他罪雖非同條例列舉之罪名
    ，亦應不予減刑（參考司法院院解字第3454號、第3661號解
    釋）」，所謂「其中一部分為本條例第3條所定不予減刑之
    罪」，不但指「罪名」，更包括「刑度（判處死刑、無期徒
    刑或逾1年6月以上有期徒刑）」之限制，是以據以處罰之他
    罪，雖非減刑條例第3條之罪，於其所宣告之刑為「死刑、
    無期徒刑或逾1年6月以上有期徒刑」時，應不予減刑（本院
    刑事庭庭長會議－中華民國96年罪犯減刑條例法律問題(二)決
    議意旨參照）。
四、經查：本件抗告人即受刑人於警員對其交通違規行為依法加
    以取締，且有事實足認其有犯罪之虞要求停車受檢時，故意
    妨害公務，擦撞警車，造成警車部分零件毀損，其上開行為
    係犯刑法第135條第1項對於公務員依法執行職務時施強暴罪
    、同法第138條損壞職務上掌管之物品罪。又被告所犯妨害
    公務、損壞職務上掌管物品等2罪，係以故意擦撞警車之強
    暴行為，同時侵害公務用品財產法益及國家公務權力作用等
    2法益，為想像競合犯，應依刑法第55條前段規定，從一重
    之妨害職務上掌管之物品罪處斷，經原審法院以95年度訴字
    第201號判處有期徒刑1年10月確定在案。本案據以處罰之刑
    法第138條損壞職務上掌管之物品罪雖非中華民國96年罪犯
    減刑條例第3條所列舉之罪名，惟所犯裁判上一罪其中一部
    分之刑法第135條第1項對於公務員依法執行職務時施強暴罪
    ，乃中華民國96年罪犯減刑條例第3條所定不予減刑之罪名
    ，其刑度又已逾1年6月以上，綜其所為，應屬不得減刑，原
    審據此為駁回減刑之聲請，經核並無不合，是受刑人空言提
    起本件抗告，為無理由，應予駁回。
五、據上論結，應依刑事訴訟法第412條，裁定如主文。
中　　華　　民　　國　　96　　年　　11　　月　　30　　日
　　　　　　　　　刑事第七庭審判長法　官　黃麗生
　　　　　　　　　　　　　　　　  法　官　黃國忠
　　　　　　　　　　　　　　　　  法　官　江國華
以上正本證明與原本無異。
如不服本裁定，應於收受送達後5 日內向本院提出抗告狀。
                                  書記官  陳玉嬋
中　　華　　民　　國　　96　　年　　12　　月　　5 　　日
